臺灣臺中地方法院刑事判決　　　　　　　100年度訴字第137號
公　訴　人　臺灣臺中地方法院檢察署檢察官
被　　　告　陳東椋
選任辯護人　陳建勛律師
上列被告因違反槍砲彈藥刀械管制條例案件，經檢察官提起公訴
（99年度偵字第25076號），本院判決如下：
    主    文
陳東椋未經許可，持有空氣槍，處有期徒刑壹年陸月，併科罰金
新臺幣伍萬元，罰金如易服勞役，以新臺幣壹仟元折算壹日。緩
刑年，並應向公庫支付新臺幣萬元。扣案之空氣槍壹支（槍
枝管制編號：0000000000 號）、CO2鋼瓶拾個、工具壹盒（內含
彈簧、板手等物）均沒收。
    事    實
一、陳東椋明知具有殺傷力之空氣槍，為槍砲彈藥刀械管制條例
    所管制之物品，未經許可不得持有，於民國99年6 月間某日
    ，透過網路，以新臺幣（下同）1萬5,000元之價格，購入具
    有殺傷力之空氣槍1 支（槍枝管制編號：0000000000號）及
    附贈供該空氣槍使用之工具1 盒（內含彈簧、板手等物），
    基於非法持有具有殺傷力空氣槍之犯意，而自斯時起未經許
    可而非法持有前揭空氣槍，並於99年8 月間某日，於臺中市
    ○○○路上某玩具店，另以120 元之價格購入可供該空氣槍
    置換配件使用之CO2 鋼瓶10個。嗣陳東椋於99年10月23日下
    午2 時10分許，至臺中市南屯區○○○路往培德路方向之空
    地以前揭空氣槍射擊木板時，為警當場查獲，並扣得前揭空
    氣槍1 支（槍枝管制編號：0000000000號）及供該空氣槍及
    使用之CO2鋼瓶10個、工具1盒（內含彈簧、板手等物）。
二、案經臺中市政府警察局（原臺中縣警察局）烏日分局報告臺
    灣臺中地方法院檢察署檢察官偵查後起訴。
    理    由
一、按被告以外之人於審判外之言詞或書面陳述，除法律有規定
    者外，不得作為證據，刑事訴訟法第159條第1項定有明文，
    此乃傳聞證據之排除法則。又傳聞法則之重要理論依據，在
    於傳聞證據未經當事人之反對詰問予以核實，乃予排斥，惟
    若當事人已放棄對原供述人之反對詰問權，於法院審判時表
    明同意該等傳聞證據可作為證據，基於證據資料愈豐富，愈
    有助於真實發現之理念，並貫徹刑事訴訟法修法加重當事人
    進行主義之精神，確認當事人對於證據能力有處分權之制度
    ，傳聞證據經當事人同意作為證據，法院認為適當者，亦得
    為證據。另當事人於調查證據時，對於傳聞證據表示「沒有
    意見」、「對於證據調查無意見」，而未於言詞辯論終結前
    聲明異議，應視為已有將該等傳聞證據採為證據之同意，此
    刑事訴訟法第159條之5定有明文。查本案所引之下列證據，
    均據被告、辯護人及公訴人對證據能力均表示「沒有意見」
    ，亦未於本案言詞辯論終結前聲明異議，則本院審酌該等證
    據並無違法取證或證明力顯然過低之情事，均得採為證據。
二、訊據被告對於上揭犯罪事實坦承不諱，並有臺中市政府警察
    局（原臺中縣警察局）烏日分局扣押筆錄及扣押物品目錄表
    各1紙、現場相片2張及臺中市政府警察局（原臺中縣警察局
    ）槍枝初步檢視報告表1份及扣案物品照片9張附卷可稽，復
    有空氣槍1枝、CO2 鋼瓶10瓶、工具1組（內含彈簧、板手等
    物）扣案可證。上揭空氣槍經送請內政部警政署刑事警察局
    以檢視法、性能檢驗法及動能測試法鑑驗後，結果略以：送
    鑑空氣槍1 支（槍枝管制編號：0000000000號），認係氣體
    動力式槍枝，以小型高壓氣體鋼瓶內氣體為發射動力，經以
    金屬彈丸測試3次，其中彈丸（直徑8.0mm、重量2.1g）最大
    發射速度為160公尺/秒，計算其動能為26焦耳，換算其單位
    面積動能為51焦耳 /平方公分，有該局99年11月12日刑鑑字
    第0990154652號鑑定書附卷可佐。按槍砲彈藥刀械管制條例
    規定所謂之殺傷力，係以在最具威力之適當距離，以彈丸可
    穿入人體皮肉層之動能為準（司法院81年6 月11日秘臺廳(二)
    字第06985 號函參照）。依上開鑑定書所載槍枝殺傷力相關
    數據記載；以日本科學警察之研究結果，彈丸單位面積動能
    達20焦耳 /平方公分，則足以穿入人體皮肉層；本局對活豬
    做射擊測試結果，彈丸單位面積動能達24焦耳 /平方公分，
    則足以穿入豬隻皮肉層。本案扣案空氣槍1支，依實際3次試
    射結果，其最大發射速度之單位面積動能為每平方公分51焦
    耳，已超越每平方公分24焦耳，堪認可穿入人體皮肉層、豬
    隻皮肉層而具殺傷力。至起訴書所載被告另前往臺中市○○
    ○路之某玩具店，購入鋼珠等情，惟被告於本院審理時供稱
    ：伊於99年8月間前往臺中市○○○路之某玩具店，以120元
    購買CO2 鋼瓶，伊沒有購買鋼珠等語（見本院卷第35頁），
    且警方於99年10月23日下午2 時10分許，在臺中市南屯區○
    ○○路往培德路方向之空地查獲被告時，亦無當場扣得鋼珠
    等物，此有臺中市政府警察局（原臺中縣警察局）烏日分局
    扣押筆錄及扣押物品目錄表各1 紙在卷可證，又本院遍查本
    案卷證資料亦無可資佐證被告於起訴書所載時、地有購入鋼
    珠等情，是無從認認定被告有於前揭購入鋼珠之行為，起訴
    意旨就該部分容有誤會，併此敘明。綜上所述，本案事證明
    確，被告犯行堪以認定，應依法論科。
三、查被告行為後，槍砲彈藥刀械管制條例增訂第8條第6項規定
    ：「犯第一項、第二項或第四項有關空氣槍之罪，其情節輕
    微者，得減輕其刑。」，上開條文於100 年1月5日經總統號
    令修正公布，並自公布日起算至第3日即100年1月7日發生效
    力。修正後之規定較修正前之規定對被告有利，依刑法第2
    條第1 項後段之規定，適用裁判時即修正後槍砲彈藥刀械管
    制條例之規定予以處斷。核被告所為，係犯槍砲彈藥刀械管
    制條例第8條第4項之未經許可持有空氣槍罪。被告自99年6
    月間某日購得空氣槍起至99年10月23日為警查獲止，持有扣
    案空氣槍之行為，為繼續犯，僅論以一未經許可持有空氣槍
    罪。查被告陳明購入前開空氣槍動機係為玩射擊運動使用，
    且其均係在空曠的地方以空氣槍射擊木板，並無證據證明被
    告有為其他犯罪意圖，對於社會後續潛在之危險較低，與一
    般擁槍自重者不同，惡性程度相對輕微，堪認本件被告犯罪
    情節尚屬輕微，應依槍砲彈藥刀械管制條例第8條第6項之規
    定減輕其刑。至辯護人雖請求再依刑法第59條酌減其刑，本
    院認被告明知上開空氣槍屬槍砲彈藥刀械管制條例所管制之
    物品，仍因個人興趣非法持有，犯罪情狀尚不足以引起一般
    同情，且無認為依上開規定減輕其刑後宣告法定最低度刑期
    猶嫌過重之情形，與刑法第59條之規定未合，自難依刑法第
    59 條規定酌減其刑。爰審酌被告持有上開具有殺傷力之空
    氣槍，對於人身安全、社會治安具有相當程度之潛在危險，
    惟念其並未持以作為不法使用，犯後坦承犯行態度尚稱良好
    ，雖其持有空氣槍之行為對於社會秩序有所危害，然尚未造
    成其他損害，兼衡其犯罪之動機、目的、手段、持有槍枝之
    時間長短，及其國中畢業之智識程度、小康之家庭經濟狀況
    （參見警卷附被告調查筆錄【第1次】之受詢問人欄內容）
    等一切情狀，量處如主文所示之刑，並就罰金部分諭知易服
    勞役之折算標準，以示懲儆。查被告前未曾因故意犯罪受有
    期徒刑以上刑之宣告，有臺灣高等法院被告前案紀錄表附卷
    可憑，素行尚端，一時失慮致罹刑章，事後坦認犯行態度良
    好，復受本次罪刑之科處，又課予他種負擔為戒而緩其刑之
    執行，當足收警惕懲儆之效，信無再犯之虞，是可認對其宣
    告之刑以暫不執行為適當，爰宣告緩刑3 年，併依刑法第74
    條第2項第4款規定，命被告應向公庫支付3 萬元，俾收啟新
    及惕儆之雙效。扣案具殺傷力之空氣槍1 支（槍枝管制編號
    ：0000000000號），屬違禁物，均應依刑法第38條第1項第1
    款之規定，宣告沒收。另扣案之CO2鋼瓶10個、工具1盒（內
    含彈簧、板手等物），雖非違禁物，惟均係供扣案空氣槍發
    射使用，即屬供被告犯前揭未經許可持有空氣槍罪所用之物
    ，且均屬被告所有，業據被告供述在卷，爰依刑法第38條第
    1項第2款規定，併予宣告沒收。
據上論斷，應依刑事訴訟法第299條第1項前段，槍砲彈藥刀械管
制條例第8 條第4項、第6項，刑法第11條前段、第2條第1項但書
、第11條前段、第42條第3項、第74條第1項第1款、第2項第4 款
、第38條第1項第1款、第2款，判決如主文。
本案經檢察官廖聖民到庭執行職務。
中    華    民    國   100    年    3     月    17    日
                  刑事第二庭  審判長法  官  鄭永玉
                                    法  官  施慶鴻
                                    法  官  潘曉玫
以上正本證明與原本無異。
如不服本判決應於收受送達後10日內向本院提出上訴書狀，並應
敘述具體理由；其未敘述上訴理由者，應於上訴期間屆滿後20日
內向本院補提理由書狀（均須按他造當事人之人數附繕本）「切
勿逕送上級法院」。
                                    書記官  張齡方
中    華    民    國   100    年    3     月    17    日
附錄本案論罪科刑法條全文：
槍砲彈藥刀械管制條例第8條第4項：
未經許可，持有、寄藏或意圖販賣而陳列第一項所列槍枝者，處
三年以上十年以下有期徒刑，併科新臺幣七百萬元以下罰金。